臺灣基隆地方法院刑事判決　
111年度簡上字第46號
上  訴  人  
即  被  告  王心怡


上列上訴人即被告因傷害案件，不服本院基隆簡易庭中華民國11
1年4月12日111年度基簡字第327號第一審簡易判決（聲請簡易判
決處刑案號：111年度偵字第1451號），提起上訴，本院管轄之
第二審合議庭判決如下：
    主          文
上訴駁回。
王心怡緩刑2年。
    犯罪事實及理由
一、本案經本院審理結果，認第一審簡易庭以上訴人即被告王心
    怡所為係犯刑法第277條第1項之傷害罪，而判處被告拘役20
    日，如易科罰金，以新臺幣（下同）1千元折算1日，核其認
    事用法，均無違誤，量刑亦稱妥適，應予維持。茲除就證據
    部分補充：⒈被告王心怡於審理時之自白，⒉檢察官及本院分
    別當庭勘驗現場監視器攝得畫面轉錄光碟之勘驗筆錄各1份
    外，餘均引用如附件第一審刑事簡易判決書記載之事實、證
    據及理由。
二、被告上訴意旨略以：我在現場執行保全勤務，我跟告訴人蔡
    文揚說「不要逆向行駛」，他就下車把我推倒，還不斷對我
    叫囂，我只是推他一下，怎麼會變成傷害云云。
三、經查：經檢察官及本院分別當庭勘驗現場監視器攝得畫面轉
    錄光碟，顯示被告於遭告訴人推倒並站起後，確有出手推告
    訴人，告訴人因此往後退並踉蹌，右腳往後滑踩在水溝蓋上
    ，重心不穩，上身向前，有勘驗筆錄2份附卷可稽，可見被
    告確有回推告訴人，且力道非輕，又告訴人所受傷勢亦與勘
    驗所見之情可能造成之傷勢相合，而被告經本院當庭勘驗後
    ，亦表示承認犯罪。從而，被告上訴請求撤銷原判決，為無
    理由，應予駁回。 
四、次查，被告前未曾因故意犯罪受有期徒刑以上刑之宣告，有
    臺灣高等法院被告前案紀錄表在卷可查，其因先遭受告訴人
    推打，一時失慮，致罹刑章，惟犯後坦承犯行，知所悔悟，
    本院認其經此偵審程序及科刑教訓，當知警惕，而無再犯之
    虞，因認對其所宣告之刑，以暫不執行為適當，爰依刑法第
    74條第1項第1款併予宣告緩刑2年，以勵自新。
據上論斷，應依刑事訴訟法第455條之1第1項、第3項、第368條
、第373條，刑法第74條第1項第1款，判決如主文。
本案經檢察官張長樹聲請簡易判決處刑，檢察官林姿妤到庭執行
職務。
中　　華　　民　　國　　111 　年　　9 　　月　　15　　日
                  刑事第六庭  審判長法　官  劉桂金
　　　　　　　　　                  法  官  施又傑
　　　　　　　　　                  法  官  曾淑婷
以上正本證明與原本無異。
本件判決不得上訴。　　　　　　　　　
中　　華　　民　　國　　111 　年　　9 　　月　　15　　日
　　　　　　　　　                  書記官  陳胤竹
附件：
臺灣基隆地方法院刑事簡易判決  
111年度基簡字第327號
聲  請  人  臺灣基隆地方檢察署檢察官
被      告  蔡文揚
            王心怡
上列被告因傷害案件，經檢察官聲請以簡易判決處刑 （111年度
偵字第1451號） ，本院判決如下：
    主  文
蔡文揚傷害人之身體，處拘役伍拾日，如易科罰金，以新台幣壹
仟元折算壹日。
王心怡傷害人之身體，處拘役貳拾日，如易科罰金，以新台幣壹
仟元折算壹日。
　　事實及理由
一、本件犯罪事實及證據均引用檢察官聲請簡易判決處刑書之記
    載(如附件)。
二、核被告2人所為，均係犯刑法第277條第1項之傷害罪。參酌
    被告2人犯罪之動機皆在發洩不滿情緒，目的在造成他人身
    體受傷，行為時均受到對方口角、推擠等刺激，係以暴力手
    段犯罪，其中被告蔡文揚係最先出手者，且蔡文揚除有推的
    動作外，更有揮拳毆打，造成被告王心怡傷勢非輕，顯然被
    告2人中以被告蔡文揚之惡性較重。再依卷附臺灣高等法院
    被告前案紀錄表之記載，被告王心怡並無前科犯行，品行尚
    佳，被告蔡文揚有違反毒品危害防制條例、妨害公務等犯罪
    前科，素行不良。被告王心怡於警詢中自述智識程度大專畢
    業，從事保全業，家境小康，犯罪造成他人身體法益之損害
    尚非嚴重，犯罪後雖坦認犯行，但迄未與對方達成民事和解
    ，未賠償被害人損失。被告蔡文揚於警詢中自述智識程度國
    中肄業，從事物流業，家境貧寒，犯罪造成他人身體法益之
    損害非輕，犯罪後雖坦認犯行，但迄未與對方達成民事和解
    ，未賠償被害人損失等一切情狀。爰分別量處如主文所示之
    刑，併諭知易科罰金之折算標準，以示懲儆。
三、依刑事訴訟法第449條第1項、第454條第2項，逕以簡易判決
    處刑如主文。
如不服本判決應於收受送達後20日內向本院提出上訴書狀，並應
敘述具體理由；其未敘述上訴理由者，應於上訴期間屆滿後20日
內向本院補提理由書（均須按他造當事人之人數附繕）「切勿逕
送上級法院」。
中　　華　　民　　國　　111 　年　　4 　　月　　12　　日
                  基隆簡易庭法  官  王福康
以上正本證明與原本無異。
如不服本判決，應於判決送達後20日內，向本院提出上訴書狀，
敘述上訴理由，上訴於本院合議庭，並按他造當事人之人數附具
繕本。
中　　華　　民　　國　　111 　年　　4 　　月　　13　　日
                            書記官  彭淑芳             
【附錄論罪法條】            
刑法第277條第1項：
傷害人之身體或健康者，處 5 年以下有期徒刑、拘役或 50 萬
元以下罰金。
【附件】
臺灣基隆地方檢察署檢察官聲請簡易判決處刑書　
111年度偵字第1451號
　　被　　　告　蔡文揚　男　30歲（民國00年00月0日生）
　　　　　　　　　　　　住○○市○○區○○里00鄰○○街00
　　　　　　　　　　　　　0號10樓
　　　　　　　　　　　　居基隆市○○區○○街00巷00弄0號3
　　　　　　　　　　　　　樓
　　　　　　　　　　　　國民身分證統一編號：Z000000000號
　　　　　　　　王心怡　男　59歲（民國00年00月00日生）
　　　　　　　　　　　　住○○市○○區○○里00鄰○○○街
　　　　　　　　　　　　　00號
　　　　　　　　　　　　國民身分證統一編號：Z000000000號
上列被告等因傷害案件，業經偵查終結，認為宜聲請以簡易判決
處刑，茲將犯罪事實及證據並所犯法條分敘如下：　
　　　　犯罪事實
一、蔡文揚與王心怡均為新北市○○區○○○路0巷0號物流共和國之
    員工，蔡文揚於民國111年1月3日中午12時12分許，騎駛機
    車駛出上址大門口，在該大門口擔任保全之王心怡認其逆向
    行駛而高聲大喊。蔡文揚心生不滿，折返至大門口前，基於
    傷害犯意，出手推倒王心怡，王心怡起身後亦基於傷害犯意
    ，出手推蔡文揚，蔡文揚適站立在鐵條型水溝蓋上，重心不
    穩，右腳向後拐滑，致其受有右側踝部挫傷之傷害；蔡文揚
    旋即回復重心後，再持續基於傷害犯意，以拳毆王心怡頭臉
    部，致王心怡受有頭部損傷、臉部挫傷、上唇擦傷之傷害。
二、案經蔡文揚、王心怡訴由新北市政府警察局瑞芳分局報告偵
    辦。
　　　　　　 證據並所犯法條
一、證據：
    ㈠被告兼告訴人蔡文揚、王心怡之供述。
    ㈡告訴人蔡文揚、王心怡提出之驗傷診斷書。
    ㈢監視器檔案、截取畫面。
二、所犯法條：被告二人各犯刑法第277條第1項傷害罪嫌。
三、依刑事訴訟法第451條第1項聲請逕以簡易判決處刑。
　　此　　致
臺灣基隆地方法院基隆簡易庭
中　　華　　民　　國　 111　　年　　3 　　月　　19　　日
　　　　　　　　　　　　　　　檢　察　官  張長樹 
本件正本證明與原本無異
中　　華　　民　　國　 111　　年　　3 　　月　　31　　日
                              書  記  官  陳俊吾
附錄本案所犯法條全文
中華民國刑法第277條
傷害人之身體或健康者，處 5 年以下有期徒刑、拘役或 50 萬
元以下罰金。
犯前項之罪，因而致人於死者，處無期徒刑或 7 年以上有期徒
刑；致重傷者，處 3 年以上 10 年以下有期徒刑。
本件係依刑事訴訟法簡易程序辦理，法院簡易庭得不傳喚被告、
輔佐人、告訴人、告發人等出庭即以簡易判決處刑; 被告、被害
人、告訴人等對告訴乃論案件如已達成民事和解而要撤回告訴或
對非告訴乃論案件認有受傳喚到庭陳述意見之必要時，請即另以
書狀向簡易法庭陳述或請求傳訊。